臺灣桃園地方法院刑事判決　　　　　　94年度壢簡字第2175號
聲　請　人　臺灣桃園地方法院檢察署檢察官
被　　　告　乙○○
上被告因家庭暴力罪之傷害案件，經檢察官聲請以簡易判決處刑
（九十四年度偵字第一八八一九號），本院判決如下：
    主  文
乙○○傷害人之身體，處拘役伍拾日，如易科罰金，以佰元折
算壹日。
    事  實
一、乙○○與甲○○為夫妻關係，兩人間具有家庭暴力防治法第
    三條第一款所定配偶之家庭成員關係。乙○○於民國九十四
    年五月二十日晚間二十一時許，前往桃園縣新屋鄉九斗村四
    十七之五號甲○○工作之地點找甲○○，見甲○○停妥機車
    後上前並用力拉扯甲○○要甲○○與其一同回家，詎乙○○
    於甲○○因遭其拉扯而跌倒後，明知將人於地上拉行將造成
    傷害，竟基於傷害人身體之故意，徒手抓住甲○○之手及腳
    於地上一路拖走，致甲○○因此受有右大腿瘀青（四公分乘
    以二公分、一公分乘以一公分）、左小腿瘀青（三公分乘以
    二公分）、右上臂瘀青（一公分乘以一公分、二公分乘以一
    公分）、右肘瘀紅（二公分乘以一公分）、左肘瘀紅（三公
    分乘以二公分）、左上臂瘀青（三公分乘以二公分）等傷害
    。
二、案經被害人甲○○訴由桃園縣政府警察局楊梅分局報請臺灣
    桃園地方法院檢察署檢察官偵查後聲請簡易判決處刑。
    理  由
一、被告乙○○經檢察官及本院傳喚均未到庭，然被告乙○○於
    警詢中則坦承九十四年五月二十日晚間二十一時許，前往告
    訴人甲○○工作地點之桃園縣新屋鄉九斗村四十七之五號找
    告訴人甲○○返回家中，有與告訴人甲○○發生拉扯，因告
    訴人甲○○不與其一同返家，有拉告訴人甲○○的手，後告
    訴人甲○○就倒在地上等情（詳偵查卷第六頁警詢筆錄），
    惟矢口否認有何傷害之犯行，辯稱：我沒有打她，甲○○受
    傷是她自己工作受傷的云云（詳偵查卷第七頁警詢筆錄）。
    然查上揭事實，業據告訴人甲○○結證在卷（詳本院九十四
    年十二月十九日訊問筆錄第一頁至第二頁稱：「（問：九十
    四年五月二十日晚間九點在桃園縣新屋鄉九斗村四十七之五
    號遭被告乙○○毆打，詳情如何？）我騎摩托車停下後，他
    就一直拉著我，要我跟他走，我說你有什麼話現在講，他就
    一直拖著我，我就跌倒，跌倒之後他還一直拖著我的手、腳
    ，在地上拖行。（問：被告是推你跌倒後才拖你還是拉你跌
    倒之後再繼續拖行？）他就是很用力的拉我，我跌倒之後他
    再拖著我的手跟腳，在地上拖。（問：你因為本次遭受右大
    腿、左小腿、右上臂、左上臂、左肘、右肘的傷害）是。」
    等語），並有告訴人甲○○行政院衛生署桃園醫院傷害診斷
    證明書一紙在卷可稽（詳偵查卷第十六頁），參以被告乙○
    ○業已供承要告訴人甲○○返家而與告訴人甲○○發生拉扯
    ，因告訴人甲○○不願意一同返家，而拉告訴人甲○○之手
    並導致告訴人甲○○倒在地上等情，倘非被告乙○○於告訴
    人甲○○跌倒後繼續拖行，告訴人甲○○又如何可能遭受右
    大腿瘀青（四公分乘以二公分、一公分乘以一公分）、左小
    腿瘀青（三公分乘以二公分）、右上臂瘀青（一公分乘以一
    公分、二公分乘以一公分）、右肘瘀紅（二公分乘以一公分
    ）、左肘瘀紅（三公分乘以二公分）、左上臂瘀青（三公分
    乘以二公分）等傷害，是被告乙○○所辯告訴人甲○○係於
    工作場所受傷乙節，核非事實，應係事後卸責避就之詞，不
    足採信。綜上所述，本件事證明確，被告乙○○傷害犯行堪
    以認定，應予依法論科。
二、按家庭暴力者，謂家庭成員間實施身體或精神上不法侵害之
    行為；家庭暴力罪者，謂家庭成員間故意實施家庭暴力行為
    而成立其他法律所規定之犯罪，家庭暴力防治法第二條第一
    項、第二項定有明文。本件被告被告乙○○與告訴人甲○○
    間為夫妻關係，屬家庭暴力防治法第三條第一款所定之家庭
    成員關係，核被告上開所為，係犯刑法第二百七十七條第一
    項之傷害罪，亦屬家庭暴力防治法第二條第二項之家庭暴力
    罪。爰審酌被告乙○○與告訴人甲○○間為配偶關係，被告
    乙○○僅要告訴人甲○○返家之細故卻未能尋求與告訴人甲
    ○○為合理之溝通，反而出手以暴力拖行告訴人甲○○之犯
    罪手法，並考量告訴人甲○○所受之傷勢、告訴人甲○○於
    本院希望量處之刑度（詳本院九十四年十二月十九日訊問筆
    錄）及被告乙○○迄今尚未和解且犯後否認犯行等一切情狀
    ，量處如主文所示之刑，並諭知易科罰金之折算標準，以資
    懲儆。
三、依刑事訴訟法第四百四十九條第一項前段、第三項，刑法第
    二百七十七條第一項、第四十一條第一項前段，罰金罰鍰提
    高標準條例第一條前段、第二條，逕以簡易判決處刑如主文
    。
四、如不服本判決，應於判決送達後十日內，向本院提出上訴狀
    。
中　　華　　民　　國　　94　　年　　12　　月　　19　　日
                  刑事第一庭    法　官　 曾淑華
以上正本證明與原本無異。
如不服本判決，得於判決書送達之翌日起10日內，以書狀敘述理
由，向本庭提出上訴。
                                書記官  陳奕珽
中　　華　　民　　國　　94　　年　　12　　月　　19　　日
附本案論罪科刑主要法條：
中華民國刑法第277條第1項
傷害人之身體或健康者，處三年以下有期徒刑、拘役或一千元以
下罰金。
